---
title: "Problemas Individuales"
author: "Grupo2"
date: "2022-11-02"
output: html_document
---
```{r setup, include=FALSE}
knitr::opts_chunk$set(echo = TRUE)

library(knitr)
library(kableExtra)

source("teoriadecision_funciones_incertidumbre.R")
```


# Enunciado Sergio Benítez Cabezas

Pepe es un jugador de fútbol profesional, el cual actualmente se encuentra sin representante y está en busca de un nuevo proyecto deportivo que le motive para continuar en este deporte. Maneja una serie de opciones con respecto a su futuro y son las siguientes: 

  - Si decide trabajar con un representante, este le ofrece un 80% de la próxima prima de fichaje (ya que el 20% se lo quedaría el representante), siendo esta de unos 500000 euros. Si cumple una serie de objetivos deportivos marcados en el contrato, tendrá un plus de 200000 euros, de los cuales el representante se queda un 10%. En el caso de que no cumpla esos objetivos, solo cobrará 10000 euros más, por fidelidad al club y terminar el año de contrato (aquí el representante no se llevaría ninguna comisión).
  
  - Si decide que el hermano, con un poco de menos experiencia, sea el que lo represente, las condiciones marcadas serán las siguientes: se quedará con un 10% tanto de la prima de fichaje como del plus que le dan si cumple los objetivos del contrato, que en el caso del hermano, el plus por objetivos se cerraría en unos 150000 euros. Y al igual que el representante anterior, sino cumple los objetivos Pepe se llevará los 10000 euros integros.
  
  - Por último, la última opción que maneja, es la de no tener representante. En la cual se llevaría sus 500000 de la prima por el fichaje. Pero al no tener experiencia en la negociación, sus primas por cumplir los objetivos bajarían a 75000 euros y sino los cumple no cobraría nada más alla del contrato firmado.
  
¿Cuál sería la mejor decisión que podría tomar Pepe?
   
### Solución

-   Planteamiento:

    -   Un decisor

    -   Modelo de beneficios (favorable)

    -   Alternativas:

        -   d1= "Representante profesional"
        -   d2= "Hermano Representante "
        -   d3= "Sin representante"

    -   Estados de la naturaleza:

        -   e1= "Cumple los objetivos deportivos"
        -   e2= "No cumple los objetivos deportivos"

    -   Valoraciones (costos de los dos)

        -   Estado e1:

            -   $m_{1,1}=$ `r (0.8*500000)+(0.9*100000)`
            -   $m_{2,1}=$ `r (0.9*500000)+(0.9*100000)`
            -   $m_{3,1}=$ `r 500000+65000`

        -   Estado e2:

            -   $m_{1,2}=$ `r (0.8*500000)+10000`
            -   $m_{2,2}=$ `r (0.9*500000)+10000`
            -   $m_{3,2}=$ `r 500000`

-   Introducción de datos:

```{r}
#e1:
m11=(0.8*500000)+(0.9*200000)
m21=(0.9*500000)+(0.9*150000)
m31=500000+75000
#e2:
m12=(0.8*500000)+10000
m22=(0.9*500000)+10000
m32=500000
```

-   La solución sería:

```{r}
tbSergio = crea.tablaX(c(m11,m12,
                         m21,m22,
                         m31,m32),3,2)
resSergio = criterio.Todos(tbSergio,0.5,T)
resSergio
```
Salvo por el criterio optimista que la mejor opción es la decisión “d2 = Lo representa el hermano”, la mejor decisión es la “d1 = trabaja con un representante profesional y con experiencia”. Mientras que la otra decisión planteada "d3 = no tiene representante" no es seleccionada por ninguno de los criterios. En definitiva, Pepe se decantará por un representate profesional.


# Enunciado Amparo Jiménez Jurado

Irene y Juan están pensando en revelar las fotos de sus niños de cuando eran pequeños. Están mirando varias páginas web para que le lleguen las fotos a su domicilio y tienen las siguientes opciones:

-La primera opción sería la App de Cheers. Que tienen gastos de envío con un coste de 1,5 euros. No obstante, pueden conseguir códigos de descuento al hacer pedidos con un gasto mayor o igual a 15 euros y así poder obtener envío gratis. El coste total del álbum seria de 15 euros en el se incluye un total de 20 fotos tamaño 5cm*3cm. 

-La segunda opción sería la App de Photossi. Esta App ha diferencia de la anterior no tiene gastos de envío, pero como requisito el coste de la compra mínima debe ser de 18 euros. Podrían además optar a conseguir un código de descuento de dos euros que se le aplicaría al total de la compra.

-Como última opción tenemos la App SayCheese. Esta aplicación se caracteriza porque es necesario estar suscrito a su página web, es decir, registrarse por primera vez para así obtener el envío gratis. Tendrían que pagar sólo el coste del álbum que sería 14,25 donde estaría incluido un total de 18 fotos tamaño 5cm* 3cm.

¿ A través de que App deberían decantarse Irene y Juan para revelar las fotos?

###SOLUCIÓN###
-   Planteamiento:

    -   Un decisor (dos personas que actúan como un único decisor).

    -   Modelo de costos (desfavorable: quieren gastar el menor dinero posible).

    -   Alternativas:

        -   d1 = "Cheers"

        -   d2 = "Photossi"

        -   d3 = "SayCheese"

    -   Estados de la naturaleza:

        -   e1 = "No consiguen descuento"

        -   e2 = "Consiguen descuento"

    -   Valoraciones (costos de los dos):

        -   Estado e1 :

            -   $x_{1,1}=$ `r 1.5 + 15.00`

            -   $x_{2,1}=$ `r 18.00`

            -   $x_{3,1}=$ `r 14.25`

        -   Estado e2 :

            -   $x_{1,2}=$ `r 1.5*15.00`

            -   $x_{2,2}=$ `r 18.00 - 2`

            -   $x_{3,2}=$ `r 14.25
-   Introducción de datos:
```{r}
datos1 = crea.tablaX(c(14.245, 17.845, 
                       12.5, 18.5,
                       20.35, 20.35), numalternativas = 3, numestados = 2)

colnames(datos1)=c('e1','e2')
rownames(datos1)=c('Cheers','Photossi','SayCheese')

kable(datos1,longtable=T,booktabs=T)%>%
kable_styling(latex_options = c("striped","HOLD_position"))

```
-   Resolución:
```{r}
sol1 = criterio.Todos(datos1, alfa=0.3, favorable=FALSE)

kable(sol1,longtable=T,booktabs=T)%>%
kable_styling(latex_options = c("striped","HOLD_position"))
```
De los 6 criterios que obtenemos, en 5 de ellos se nos recomienda la segunda  opción, ***APPSayCheese***. Excepto por el método Wald que recomienda***APPCheers***.


A continuación, representamos el gráfico del criterio de Hurwicz:

```{r,fig.width=10, fig.height=4, fig.align="center"}
dibuja.criterio.Hurwicz(datos1, favorable=FALSE)
```

