---
title: "Problemas Individuales"
author: "Grupo2"
date: "2022-11-02"
output: html_document
---
```{r setup, include=FALSE}
knitr::opts_chunk$set(echo = TRUE)

library(knitr)
library(kableExtra)

source("teoriadecision_funciones_incertidumbre.R")
```


# Enunciado Sergio Benítez Cabezas

Pepe es un jugador de fútbol profesional, el cual actualmente se encuentra sin representante y está en busca de un nuevo proyecto deportivo que le motive para continuar en este deporte. Maneja una serie de opciones con respecto a su futuro y son las siguientes: 

  - Si decide trabajar con un representante, este le ofrece un 80% de la próxima prima de fichaje (ya que el 20% se lo quedaría el representante), siendo esta de unos 500000 euros. Si cumple una serie de objetivos deportivos marcados en el contrato, tendrá un plus de 200000 euros, de los cuales el representante se queda un 10%. En el caso de que no cumpla esos objetivos, solo cobrará 10000 euros más, por fidelidad al club y terminar el año de contrato (aquí el representante no se llevaría ninguna comisión).
  
  - Si decide que el hermano, con un poco de menos experiencia, sea el que lo represente, las condiciones marcadas serán las siguientes: se quedará con un 10% tanto de la prima de fichaje como del plus que le dan si cumple los objetivos del contrato, que en el caso del hermano, el plus por objetivos se cerraría en unos 150000 euros. Y al igual que el representante anterior, sino cumple los objetivos Pepe se llevará los 10000 euros integros.
  
  - Por último, la última opción que maneja, es la de no tener representante. En la cual se llevaría sus 500000 de la prima por el fichaje. Pero al no tener experiencia en la negociación, sus primas por cumplir los objetivos bajarían a 75000 euros y sino los cumple no cobraría nada más alla del contrato firmado.
  
¿Cuál sería la mejor decisión que podría tomar Pepe?
   
### Solución

-   Planteamiento:

    -   Un decisor

    -   Modelo de beneficios (favorable)

    -   Alternativas:

        -   d1= "Representante profesional"
        -   d2= "Hermano Representante "
        -   d3= "Sin representante"

    -   Estados de la naturaleza:

        -   e1= "Cumple los objetivos deportivos"
        -   e2= "No cumple los objetivos deportivos"

    -   Valoraciones (costos de los dos)

        -   Estado e1:

            -   $m_{1,1}=$ `r (0.8*500000)+(0.9*200000)`
            -   $m_{2,1}=$ `r (0.9*500000)+(0.9*150000)`
            -   $m_{3,1}=$ `r 500000+75000`

        -   Estado e2:

            -   $m_{1,2}=$ `r (0.8*500000)+10000`
            -   $m_{2,2}=$ `r (0.9*500000)+10000`
            -   $m_{3,2}=$ `r 500000`

-   Introducción de datos:

```{r}
#e1:
m11=(0.8*500000)+(0.9*200000)
m21=(0.9*500000)+(0.9*150000)
m31=500000+75000
#e2:
m12=(0.8*500000)+10000
m22=(0.9*500000)+10000
m32=500000
```

-   La solución sería:

```{r}
tbSergio = crea.tablaX(c(m11,m12,
                         m21,m22,
                         m31,m32),3,2)
resSergio = criterio.Todos(tbSergio,0.5,T)
resSergio
```
Salvo por el criterio optimista que la mejor opción es la decisión “d2 = Lo representa el hermano”, la mejor decisión es la “d1 = trabaja con un representante profesional y con experiencia”. Mientras que la otra decisión planteada "d3 = no tiene representante" no es seleccionada por ninguno de los criterios. En definitiva, Pepe se decantará por un representate profesional.


# Enunciado Amparo Jiménez Jurado

Irene y Juan están pensando en revelar las fotos de sus niños de cuando eran pequeños. Están mirando varias páginas web para que le lleguen las fotos a su domicilio y tienen las siguientes opciones:

-La primera opción sería la App de Cheers. Que tienen gastos de envío con un coste de 1,5 euros. No obstante, pueden conseguir códigos de descuento al hacer pedidos con un gasto mayor o igual a 15 euros y así poder obtener envío gratis. El coste total del álbum seria de 15 euros en el se incluye un total de 20 fotos tamaño 5cm*3cm. 

-La segunda opción sería la App de Photossi. Esta App ha diferencia de la anterior no tiene gastos de envío, pero como requisito el coste de la compra mínima debe ser de 18 euros. Podrían además optar a conseguir un código de descuento de dos euros que se le aplicaría al total de la compra.

-Como última opción tenemos la App SayCheese. Esta aplicación se caracteriza porque es necesario estar suscrito a su página web, es decir, registrarse por primera vez para así obtener el envío gratis. Tendrían que pagar sólo el coste del álbum que sería 14,25 donde estaría incluido un total de 18 fotos tamaño 5cm* 3cm.

¿ A través de que App deberían decantarse Irene y Juan para revelar las fotos?

###SOLUCIÓN###
-   Planteamiento:

    -   Un decisor (dos personas que actúan como un único decisor).

    -   Modelo de costos (desfavorable: quieren gastar el menor dinero posible).

    -   Alternativas:

        -   d1 = "Cheers"

        -   d2 = "Photossi"

        -   d3 = "SayCheese"

    -   Estados de la naturaleza:

        -   e1 = "No consiguen descuento"

        -   e2 = "Consiguen descuento"

    -   Valoraciones (costos de los dos):

        -   Estado e1 :

            -   $x_{1,1}=$ `r 1.5 + 15.00`

            -   $x_{2,1}=$ `r 18.00`

            -   $x_{3,1}=$ `r 14.25`

        -   Estado e2 :

            -   $x_{1,2}=$ `r 1.5*15.00`

            -   $x_{2,2}=$ `r 18.00 - 2`

            -   $x_{3,2}=$ `r 14.25
-   Introducción de datos:
```{r}
datos1 = crea.tablaX(c(14.245, 17.845, 
                       12.5, 18.5,
                       20.35, 20.35), numalternativas = 3, numestados = 2)

colnames(datos1)=c('e1','e2')
rownames(datos1)=c('Cheers','Photossi','SayCheese')

kable(datos1,longtable=T,booktabs=T)%>%
kable_styling(latex_options = c("striped","HOLD_position"))

```
-   Resolución:
```{r}
sol1 = criterio.Todos(datos1, alfa=0.3, favorable=FALSE)

kable(sol1,longtable=T,booktabs=T)%>%
kable_styling(latex_options = c("striped","HOLD_position"))
```
De los 6 criterios que obtenemos, en 5 de ellos se nos recomienda la segunda  opción, ***APPSayCheese***. Excepto por el método Wald que recomienda***APPCheers***.


A continuación, representamos el gráfico del criterio de Hurwicz:

```{r,fig.width=10, fig.height=4, fig.align="center"}
dibuja.criterio.Hurwicz(datos1, favorable=FALSE)
```

# Enunciado Enrique Pérez Jiménez

Manolo está buscando trabajo como vendedor de aspiradoras, y tiene ofertas de trabajo de tres empresas distintas. La primera le ofrece un sueldo fijo de 1500 euros al mes. La segunda le ofrece un sueldo base de 1000 euros al mes más una comisión de 10 euros por cada aspiradora que venda. La tercera empresa le ofrece un sueldo base de 1100 euros y la comisión es de 8 euros por cada aspiradora vendida. (Nota: Manolo tiene un máximo de 100 aspiradoras para vender cada mes). La primera empresa presenta el inconveniente de que sus almacenes se encuentran a una gran distancia de la casa de Manolo, por lo que, de trabajar en ella, debería hacer frente a un gasto de 250 euros al mes en concepto de transporte.

### Solución

- Planteamiento:

  - Un decisior
  
  - Modelo de beneficios (favorable)
  
  - Alternativas: 
  
    - d1 = "Empresa 1"
  
    - d2 = "Empresa 2"
  
    - d3 = "Empresa 3"
  
  - Estados de la naturaleza:
  
    - e1 = "Vende todas las aspiradoras"
  
    - e2 = "No vende ninguna aspiradora"
  
  - Valoraciones:
  
    - Para el estado e1:
  
      - $m_{11} = $ `r -250 + 1500`
  
      - $m_{21} = $ `r 1000 + 10 * 100`
  
      - $m_{31} = $ `r 1100 + 8 * 100`
  
    - Para el estado e2:
  
      - $m_{12} =$ `r -250 + 1500`
  
      - $m_{22} = $ `r 1000`
  
      - $m_{32} = $ `r 1100`
  - Introducimos los datos:
  
```{r}
m11 <- -250 + 1500
m21 <- 1000 + 10 * 100
m31 <- 1100 + 8 * 100

m12 <- -250 + 1500
m22 <- 1000
m32 <- 1100
tabla_Enrique <- crea.tablaX(c(m11, m12, m21, m22, m31, m32), 3, 2)
kable(tabla_Enrique)

res_Enrique <- criterio.Todos(tabla_Enrique, 0.5, T)
res_Enrique
```

Como resultado obtenemos que según el criterio de Wald, la mejor opción sería decantarse por la primera empresa, según el criterio optimista habría que aceptar la oferta de la segunda empresa, y según los criterios de Savage y Punto Ideal, lo mejor sería elegir la tercera empresa. Como resultado de aplicar los criterios de Hurwicz y Laplace obtenemos que lo mejor sería escoger la empresa 2 o la 3.

También podríamos representar gráficamente el criterio de Hurwicz, lo que daría lugar a la siguiente gráfica:

```{r}
dibuja.criterio.Hurwicz(tabla_Enrique, favorable = T)
```

# Enunciado Alejandro Gallego López

  Santiago va a empezar a invertir en criptomonedas.
  Dispone de un capital de 2000€ los cuales va a diversificar entre monedas más volátiles y menos.
  Sabe que el 50% va a ir destinado seguro a BTC.
  El resto, va a dividirlo entre 2 monedas diferentes. La primera es DOGE, que es la más volátil y la segunda es MATIC, que es más volátil que BTC pero menos que DOGE.
  Santiago no sabe si invertir un 60% en DOGE y 40% en MATIC 
  o un 40% DOGE, 60% MATIC.
  Por última opción, como la más conservadora, sería invertir el 100% en BTC.
  Si el mercado sube, BTC subirá un 5%, DOGE un 15% y MATIC un 8%.
  Si el mercado baja, BTC bajará un 5%, DOGE un 17% y MATIC un 4%.
  
### SOLUCIÓN

  - Un único decisor
  
  - Modelo de beneficios (favorable)
  
  - Alternativas:
    
    - d1 = 50% BTC, 60% DOGE, 40% MATIC
    
    - d2 = 50% BTC, 40% DOGE, 60% MATIC
    
    - d3 = 100% BTC
    
  - Estados de la naturaleza:
  
    - e1 = El mercado sube un 5%, 15%, 8%
    
    - e2 = El mercado baja un 5%, 17%, 4%
    
  - Matriz de decisión:
  
  e1
```{r}
  m11=2000*0.5*0.05 + 1000*0.6*0.15 + 1000*0.4*0.08
  m21=2000*0.5*0.05 + 1000*0.4*0.15 + 1000*0.6*0.08
  m31=2000*0.05
```
  
  Se realizan las siguientes cuentas debido a que el mercado sube.
  Entonces, m11 será BTC multiplicado por el % que se tiene y multiplicado por la subida del mercado.
  Sumando también el 60% de DOGE y el 40% de MATIC multiplicado por sus respectivas subidas.
  Estos dos últimos valores son sobre 1000 ya que he se comienza con un capital del 50% inicial.
  m21 y m31 es lo mismo pero variando los valores dependiendo de la alternativa que escogería Santiago.
  
  e2
```{r}
  m12=-2000*0.5*0.05 - 1000*0.6*0.17 - 1000*0.4*0.04
  m22=-2000*0.5*0.05 - 1000*0.4*0.17 - 1000*0.6*0.04
  m32=-2000*0.05
```
  
  En este segundo estado se hará lo mismo que en el primero pero con todos los valores negativos.
  Esto se debe a que el mercado ha bajado, por lo tanto todo esto serán pérdidas.
  Las pérdidas están representadas en valores negativos.
  
  La solución sería:
```{r}
tablaAlex=crea.tablaX(c(172,-168,
                   158,-142,
                   100,-100),3,2)

colnames(tablaAlex)=c("subida","bajada")
rownames(tablaAlex)=c("60/40","40/60","100")
resAlex=criterio.Todos(tablaAlex,0.5,T)
kable(tablaAlex)
tablaAlex
resAlex
```
    
    Aquí hemos creado la tabla con los valores de las distintas alternativas en los distintos estados de la naturaleza.
    Luego he renombrado las columnas y las filas por su nombre para distinguirlas.
    Tras esto insertamos los datos obtenidos en todos los criterios para comprobar qué alternativa es la óptima.
    
    Analizando la tabla con todos los criterios tenemos que la mejor opción si Santi decide ser conservador es d3. La mejor opción en caso de ser optimista es d1 y para el resto de criterios, sería d2 la óptima.
    A continuación muestro el dibujo del criterio de Hurwicz.
```{r}
dibuja.criterio.Hurwicz(tablaAlex, favorable = T)
```


# Enunciado Concepción Fernández Gayango

Sara ha conseguido un gran número de seguidores en Tiktok en el último año y una importante empresa ha contactado con ella para hacer una campaña de publicidad. Como es su primer proyecto, ha barajado varias opciones:

- Realizar la campaña con Nickname, una experimentada agencia de medios sociales que cuenta con managers, publicistas, productores, etc. Nickname ha negociado con la empresa y ofrece a Sara lo siguiente: un pago fijo de 5000 euros (la agencia se queda un 20%), si los vídeos publicitarios superan un número determinado de visitas, Sara obtendrá un plus de 2000 euros, de los cuales a la agencia le corresponde un 7%. En cambio, si no consigue las visitas, al pago fijo se le añaden 200 euros (un 2% destinados a Nickname).  

- Ser asesorada por Juan, un manager que ha conseguido para Sara las siguientes condiciones: un pago fijo de 4000 euros y un plus de 2000 euros por conseguir el determinado número de visitas (15% para Juan). Si no consigue las visitas obtendrá 1000 euros y Juan no recibe comisión. 

-  Negociar ella misma con la empresa, consiguiendo un pago fijo de 3500 euros. Al finalizar la campaña se examinan el alcance de los videos, si obtienen las visitas acordadas cobrará 3000 euros más, en caso contrario, solo obtendrá el pago fijo.

¿Cuál sería la mejor opción para Sara?

### Solución

-   Planteamiento:

    -   Un decisor

    -   Modelo de beneficios (favorable: Sara quiere ganar el máximo dinero posible)

    -   Alternativas:

        -   d1= "Agencia Nickname"
        -   d2= "Juan Representante"
        -   d3= "Afronta la campaña sola"

    -   Estados de la naturaleza:

        -   e1= "Los videos alcanzan las visitas acordadas"
        -   e2= "Los videos no alcanzan las visitas acordadas"

    -   Valoraciones (costos de los dos)

        -   Estado e1:

            -   $m_{1,1}=$ `r (0.8*5000)+(0.93*2000)`
            -   $m_{2,1}=$ `r (0.85*4000)+(0.85*2000)`
            -   $m_{3,1}=$ `r 3500+3000`

        -   Estado e2:

            -   $m_{1,2}=$ `r (0.8*5000)+(0.98*200)`
            -   $m_{2,2}=$ `r (0.85*4000)+1000`
            -   $m_{3,2}=$ `r 3500`

-   Introducimos los datos:

```{r}
#e1:
m11=(0.8*5000)+(0.93*2000)
m21= (0.85*4000)+(0.85*2000)
m31= 3500+3000
#e2:
m12=(0.8*5000)+(0.98*200)
m22=(0.85*4000)+1000
m32=3500
```

-   La solución sería:

```{r}
tabla_Conchi = crea.tablaX(c(m11,m12,
                             m21,m22,
                             m31,m32),3,2)
kable(tabla_Conchi)

res_Conchi = criterio.Todos(tabla_Conchi,0.5,T)
res_Conchi
```

Los resultados obtenidos son los siguientes:
- Según el criterio de Wald la mejor opción sería que Sara fuera representada por Juan.
- El criterio optimista ha determinado que lo mejor para Sara es afrontar la campaña sola.
- Por último, los criterios de Hurwicz, Laplace y Punto Ideal establecen que la mejor alternativa es pertenecer a la agencia Nickname.

Representamos ahora graficamente el criterio de Hurwicz

```{r}
dibuja.criterio.Hurwicz(tabla_Conchi, favorable = T)
```